【裁判字號】    95,簡上,114
【裁判日期】    950823
【裁判案由】    違反動產擔保交易法
【裁判全文】
臺灣屏東地方法院刑事判決    95年度簡上字第114號
上  訴  人  臺灣屏東地方法院檢察署檢察官
被      告  甲○○
上列被告因違反動產擔保交易法案件，不服本院95年度簡字第
247號95年3月15日刑事簡易判決，提起上訴，本院判決如下：
    主  文
上訴駁回。
甲○○緩刑貳年。
    事  實
一、甲○○於民國93年8 月3 日，以其所有車牌號碼4688-JR 號
    自用小客車設定動產抵押權予慶豐商業銀行股份有限公司鳳
    山分行（下稱慶豐銀行鳳山分行），向慶豐銀行鳳山分行借
    款新臺幣（下同）499,000 萬元，約定借款期間自93年8 月
    2 日起至98年8 月2 日止，以每月為1 期，分60期償還，每
    期給付9,474 元，前開動產擔保交易標的物須依約存放於屏
    東縣屏東市○○街119 之11號，並作成書面契約，而為動產
    擔保交易之債務人；詎甲○○竟意圖不法之利益，於取得前
    開借款後，僅償還11期，自第12期起即拒不付款，並於94年
    8 月27日以5 萬元將前開動產擔保交易標的物出質予屏東縣
    屏東市之「合利當舖」，致自慶豐銀行鳳山分行受讓上開借
    款債權暨動產抵押權，並完成動產抵押權人變更登記之朝欽
    實業股份有限公司（下稱朝欽公司）追索無著，受有損害。
二、案經朝欽公司訴由臺灣屏東地方法院檢察署檢察官偵查後聲
    請簡易判決處刑。
    理  由
一、本件經本院審理結果，認原審以被告確實有違反動產擔保交
    易法將標的物出質之犯行，依該條例第38條之規定，判處被
    告有期徒刑2 月，如易科罰金以銀元300 元折算1 日，經核
    無不當，應予維持，本院認定事實依據之證據及理由均與第
    一審判決所認定相同，均引用之。
二、惟被告上開犯罪後，刑法第41條及第74條有關易科罰金標準
    及緩刑之要件，業於94年2 月2 日經修正公布，並自95 年7
    月1 日起生效施行，經比較修正前後之規定，均以修正前之
    規定為有利於被告，應依刑法第2 條第1 項前段之規定，從
    修正前刑法第41條及第74條之規定處斷。
三、被告甲○○上訴意旨略以：其對於原審之認事、用法及量刑
    均無意見，惟因經濟困難，無力繳交罰金，且因罹患憂鬱性
    精神官能症、焦慮症等精神疾病，自94年6 月間起即持續求
    診，迄今未癒，如果入監服刑，恐致病情加重，請求給予宣
    告緩刑等語。
四、本院經核認原審事用法並無不當，雖原審法院就前述法律修
    正後之規定，未及比較適用，然經比較新舊法之結果，適用
    舊法之規定，對被告並無不利，亦即原審法院適用舊法之規
    定，並無不當，量刑亦稱妥適，被告上訴，即無理由，應予
    駁回。然查被告前未曾受刑之宣告，此有台灣高等法院被告
    前案紀錄表可憑，於本案中違法出質抵押物之所得僅有5 萬
    元，此有偵查卷附收當物品資料可憑，犯罪所得不多，雖仍
    餘40餘期分期款項未償，但已付11期款，犯罪情節尚與一取
    得借款即處分抵押物而不再清償者有別，並於犯後坦承犯行
    ，深表悔意，量其經此次偵查、審理及處刑之教訓後，應知
    所警惕，當無再犯之虞，且被告患有前述精神疾病，有其提
    出屏安醫院及周宜彬家庭醫學科診所所出具之診斷證明書可
    憑，依該診斷證明書所載，被告確實自94年6 月間其即持續
    前往上開診所治療至今，堪認其確罹患該精神疾病無誤，是
    若果令被告入監執行2 月之短期自由刑，除未必能收教化之
    效，亦將對其病況有不利之影響，本院因而認其所受刑之宣
    告以暫不執行為當（公訴人亦當庭表示相同見解），爰併予
    宣告緩刑2 年。
據上論斷，依刑事訴訟法第455 條之1 第3 項、第373條、第368
條，刑法第2 條第1 項前段、修正前刑法第74條第1 款，判決如
主文。
本案經檢察官王光傑到庭執行職務。
中    華    民    國    95    年    8    月     23     日
                  刑事第四庭  審判長法  官  莊鎮遠
                                    法  官  王以齊
                                    法  官  劉敏芳
以上正本證明與原本無異。
不得上訴。
中    華    民    國    95    年    8     月    23    日
                                    書記官  薛慧茹


司法院資訊處製作；財團法人民間司法改革基金會備份。
